# 多次交易分步实现同一控制企业合并初始投资成本确认

提问人：tjuzzy 时间：2019-02-20 16:36:32
如图，多次交易分步实现同一控制企业合并初始投资成本如何确认？

回答人：chenyiwei
在 A的报表中，对 C 的投资成本=C的可辨认净资产以 2011 年 1 月 1日公允价值为基础持续计算到 2012 年 1 月 1 日的金额 *A从 P购买股权的比例 +P合并报表层面对 C的商誉。